【裁判字號】    97,交聲,718
【裁判日期】    970623
【裁判案由】    聲明異議
【裁判全文】
臺灣臺中地方法院交通事件裁定         97年度交聲字第718號
原處分機關  交通部公路總局臺中區監理所臺中市監理站
異  議  人
即受處分人  甲○○
上列異議人即受處分人因違反道路交通管理處罰條例案件，對於
交通部公路總局臺中區監理所臺中市監理站於民國97年2月27日
所為之處分（原處分案號：裁監稽違字第裁61-GE0000000號），
聲明異議，本院裁定如下：
    主    文
異議駁回。
    理    由
一、原處分機關略以：受處分人即異議人（下稱受處分人）甲○
    ○駕駛車牌號碼420-XT號營業用小客車，於民國97年1月23
    日20時20分許，行經臺中市○○路與向上南路口處，因「營
    業車駕駛人無執業登記證」之違規事實，經臺中市警察局第
    四分局大墩派出所員警當場舉發。茲因受處分人曾於96年4
    月14日，駕駛車牌號碼407-LU營業用小客車，行經臺中市○
    ○路時，因「無執業登記證駕駛營業車」之違規事實，經臺
    中市警察局第五分局員警當場舉發，業經受處分人於96年4
    月30日，自行繳納罰鍰新臺幣1,500元結案，惟其遲不依規
    定辦理執業登記。原處分機關遂於97年2月27日，以本件裁
    監違字第裁61-GE0000000號裁決書，依違反道路交通管理處
    罰條例第36條第2項、第67條規定，裁處吊銷受處分人駕駛
    執照，並一年內禁考等語。
二、聲明異議意旨略以：受處分人曾領有執業登記證，惟未如期
    辦理執業登記證之查驗而逾期（遭註銷），因其除駕駛計程
    車外，別無其他維生方法，如遭吊銷駕駛執照，其生活將陷
    入困境，為此爰依法聲明異議云云。
三、按計程車駕駛人，未向警察機關辦理執業登記，領取執業登
    記證，即行執業者，處新臺幣1,500元以上3,600元以下罰鍰
    。計程車駕駛人，不依規定辦理執業登記，經依前項處罰仍
    不辦理者，吊銷其駕駛執照；汽車駕駛人，曾依本條例其他
    各條規定吊銷駕駛執照者，一年內不得考領駕駛執照，道路
    交通管理處罰條例第36條第1項、第2項、第67條第3項分別
    定有明文。
四、經查：
  (一)受處分人駕駛車牌號碼420-XT號營業用小客車，於97年1月
    23日20時20分許，行經臺中市○○路與向上南路口處，因「
    營業車駕駛人無執業登記證」之違規事實，經臺中市警察局
    第四分局大墩派出所員警當場舉發。茲因受處分人曾於96年
    4月14日，駕駛車牌號碼407-LU營業用小客車，行經臺中市
    ○○路時，因「無執業登記證駕駛營業車」之違規事實，經
    臺中市警察局第五分局松安派出所員警當場舉發，業經受處
    分人於96年4月30日，自行繳納罰鍰新臺幣1,500元結案，惟
    其遲不依規定辦理執業登記。原處分機關遂於97年2月27日
    ，以裁監稽違字第裁61-GE0000000號裁決書，依違反道路交
    通管理處罰條例第36條第2項、第67條第3項規定，裁處吊銷
    受處分人駕駛執照，並一年內禁考等情，此為受處分人所不
    爭執，並有臺中市警察局中市警交字第GE0000000號舉發違
    反道路交通管理事件通知單、原處分機關上開裁決書，及原
    處分機關97年2月25日中監中字第0970001118號函檢送之96
    年4月14日受處分人違規查詢報表在卷可稽。
  (二)受處分人雖以上情置辯，然因受處分人既已於96年4月14日
    業因同一違規事實，經依違反道路交通管理處罰條例第36條
    第1項規定，裁處罰鍰，其仍遲不依規定辦理執業登記，復
    於上開時地，再次違反規定（營業車無執業登記證），而為
    警當場查獲。是原處分機關認定受處分人有上開違規事實，
    而依上開規定，裁處受吊銷處分人駕駛執照，一年內禁考，
    於法並無不合。綜上所述，本件異議為無理由，應予駁回。
五、據上論斷，依道路交通管理處罰條例第87條第2項，道路交
    通案件處理辦法第19條，裁定如主文。
中    華    民    國    97    年    6    月    23     日
                      交通法庭  法  官  廖慧如
以上正本證明與原本無異。
如不服本裁定，應於送達後五日內，向本院提出抗告狀。
                                書記官  王美珍
中    華    民    國    97    年    6    月    23     日


司法院資訊處製作；財團法人民間司法改革基金會備份。
